臺灣臺北地方法院刑事判決
111年度審易字第1955號
公  訴  人  臺灣臺北地方檢察署檢察官
被      告  楊建德




上列被告因妨害名譽案件，經檢察官提起公訴（111年度偵緝字
第2265號），本院判決如下：
    主  文
本件公訴不受理。
    理  由
一、公訴意旨如附件起訴書所載。
二、按告訴乃論之罪，告訴人於第一審辯論終結前得撤回其告訴
    ，又告訴經撤回者，應諭知不受理之判決，且得不經言詞辯
    論為之，刑事訴訟法第238條第1項、第303條第3款、第307
    條分別定有明文。
三、查本件告訴人陳秋全告訴被告楊建德妨害名譽案件，檢察官
    認被告係涉犯刑法第309條第1項之公然侮辱罪嫌，依同法第
    314條之規定，須告訴乃論。茲據告訴人撤回對被告之告訴
    ，有刑事撤回告訴狀1紙（見本院卷第75頁）在卷可憑，依
    照前開規定，本件爰不經言詞辯論，逕為諭知不受理之判決
    。
據上論斷，應依刑事訴訟法第303條第3款、第307條，判決如主
文。
本案經檢察官林鋐鎰提起公訴，檢察官吳春麗到庭執行職務。
中　　華　　民　　國　　111 　年　　11　　月　　14　　日
　　　　　　　　　刑事第二十一庭法　官　倪霈棻
上正本證明與原本無異。 
如不服本判決應於收受送達後20日內向本院提出上訴書狀，並應
敘述具體理由；其未敘述上訴理由者，應於上訴期間屆滿後20日
內向本院補提理由書（均須按他造當事人之人數附繕本）「切勿
逕送上級法院」。告訴人或被害人如對於本判決不服者，應具備
理由請求檢察官上訴，其上訴期間之計算係以檢察官收受判決正
本之日期為準。 因疫情而遲誤不變期間，得向法院聲請回復原
狀。
　　　　　　　　　　　　　　　　書記官　蔡旻璋
中　　華　　民　　國　　111 　年　　11　　月　　14　　日
附件：
臺灣臺北地方檢察署檢察官起訴書
                                   111年度偵緝字第2265號
　　被　　　告　楊建德　○　00歲（民國00年0月00日生）
　　　　　　　　　　　　籍設○○市○○區○○街0段000號（○○○○○○○○○○）
                        現居○○市○○區○○街00巷00號
　　　　　　　　　　　　國民身分證統一編號：Z000000000號
上列被告因妨害名譽案件，業經偵查終結，認應提起公訴，茲將
犯罪事實及證據並所犯法條分敘如下：
　　　　犯罪事實
一、楊建德於民國111年3月5日15時30分許，載送床墊至臺北市○
    ○區○○街000號0樓時，因細故與大樓保全陳秋全發生口角後
    ，竟基於公然侮辱之犯意，在不特定之人得共見共聞下之上
    開社區大廳，公然對陳秋全侮辱出言稱：「幹你娘」等語，
    足以貶陳秋全之人格及社會評價。因認被告涉犯刑法309條
    第1項公然侮辱罪嫌。 
二、案經陳秋全訴由臺北市政府警察局大安分局報告偵辦。
　　　　證據並所犯法條
一、證據清單暨待證事實
編號 證據名稱 待證事實  1 被告楊建德於偵查中之供述 被告坦承於上開時、地與告訴人陳秋全發生爭執乙情，惟矢口否認有辱罵「幹你娘」等雨。  2 告訴人陳秋全於警詢之證述 證明全部犯罪事實。  3 證人林千立於警詢之證述 佐證被告於上開時、地對告訴人辱罵「幹你娘」之事實。  4 社區監視器錄影截圖6張及臺北市政府警察局大安分局臥龍派出所受理各類案件紀錄表 佐證被告於上開時、地對告訴人辱罵「幹你娘」之事實。 
二、核被告楊建德所為，係犯刑法第309條第1項公然侮辱罪嫌。
三、依刑事訴訟法第251條第1項提起公訴。
  　此　致
臺灣臺北地方法院
中　　華　　民　　國　 111　　年　　9 　　月　　21　　日
　　　　　　　　　　　　　　　檢　察　官　林鋐鎰
本件正本證明與原本無異
中　　華　　民　　國　 111　　年　　10 　 月　  5   　日
                              書  記  官  陳亭諠
附錄本案所犯法條全文
中華民國刑法第309條
公然侮辱人者，處拘役或9千元以下罰金。
以強暴犯前項之罪者，處1年以下有期徒刑、拘役或1萬5千元以
下罰金。